# **FURSAN NAHR**

## FRONT-END DEVELOPER

Jl. Margacinta no. 192 | fursan10nahr@gmail.com | +62-858-7637-5269 | porto-fursan.vercel.app/

## **PROFIL SINGKAT**

Seorang Frontend Developer yang sedang menjalani SMK, berpengalaman dalam pengembangan situs web manajemen tugas, presensi karyawan, dan sekolah. Terampil dalam JavaScript, TypeScript, serta framework seperti Vue, dan React. Memiliki pemahaman integrasi API, dan kolaborasi tim dalam pengembangan menggunakan GitHub.

## **PENGALAMAN KERJA**

## Front-End Developer PKL

PT Curaweda Palagan Innotech

Juli 2024 - Oktober 2024

- Berkontribusi dalam pengembangan situs web manajemen tugas dan presensi siswa SMKN
  4 Bandung menggunakan framework React dan Vue.
- Turut serta dalam pengembangan proyek Sekolah Alam Depok bersama tim magang di PT Curaweda.

## **Front-End Developer**

Feb 2024 - Juni 2024

TEFA SMKN 4 Bandung

- Melakukan slicing page dari desain Figma ke dalam kode menggunakan framework Vue.js.
- Meresponsifkan halaman-halaman website agar dapat diakses dengan optimal di berbagai perangkat.

HARD SKILL	SOFT SKILL
Programming Languanges : JavaScript,	Soft Skills: Komunikasi, Pemecahan
TypeScript, PHP	Masalah, Manajemen Waktu,
• Framework: Vue, React	Kolaborasi Tim
Database: MySQL	

#### **PENDIDIKAN**

### **SMKN 4 BANDUNG**

Juli 2022 - Mei 2024

Rekayasa Perangkat Lunak

#### **BAHASA**

- Indonesian Native
- English Intermediate

### **SERTIFIKAT**

• TOEIC (Score 505)